【裁判字號】    92,上訴,3041
【裁判日期】    921031
【裁判案由】    違反著作權法
【裁判全文】
臺灣高等法院刑事判決                          九十二年度上訴字第三０四一號
    上  訴  人  臺灣板橋地方法院檢察署檢察官
    被      告  戊○○
                        （
    上  訴  人
    即  被  告  乙○○
                        （
    選任辯護人  林德川律師
右上訴人因被告違反著作權法案件，不服臺灣板橋地方法院九十一年度訴字第二一二
四號，中華民國九十二年六月三十日第一審判決（起訴案號：臺灣板橋地方法院檢察
署九十年度偵字第一三八三八號），提起上訴，本院判決如左：
    主  文
原判決撤銷。
乙○○共同連續意圖營利而以重製之方法侵害他人之著作財產權，處有期徒刑壹年肆
月，扣案如附表二所示物品，均沒收。
戊○○共同連續意圖營利而以重製之方法侵害他人之著作財產權，處有期徒刑壹年，
緩刑伍年，扣案如附表二所示物品，均沒收。
    事  實
一、戊○○於八十九年六月間，在臺北縣中和市○○路二五號，籌組元森林國際事業
    有限公司（下稱元森林公司），經營電腦設備安裝、資訊軟體服務、資料處理服
    務、電子資訊供應服務、租賃、網路認證服務、資訊軟體零售等業，並委由其女
    乙○○擔任右開公司之『業務』員，該元森公司並於同年六月二十七日完成設立
    登記。戊○○、乙○○於上開號公司籌設完成之前後如下列時間，均明知附表一
    所示電腦程式，係美商微軟公司（下稱微軟公司）享有著作財產權之電腦程式著
    作，竟共同基於意圖銷售、出租之概括犯意，在右址，連續於：
(一)八十九年六月十五日，擅自將「MICROSOFT WINDOWS 98SE」電腦程式重製安裝於
    電腦內，並以「GHOST」程式將硬碟資訊作成影像檔。
(二)八十九年六月十六日，擅自將「MICROSOFT OFFICE 2000 Professional」（含「
    MICROSOFT WORD 2000」、「MICROSOFT EXCEL 2000」、「MICROSOFT POWERPOIN
    T 2000」、「MICROSOFT ACCESS 2000」、「MICROSOFT FRONTPAGE 2000」)重製
    安裝於右開電腦後，再以「GHOST」程式將硬碟資訊作成影像檔。
(三)九十年六月中旬，將前述 (一)所示影像檔回存〔Restore〕重製入附表一編號「
    K14」所示電腦。
(四)九十年六月十四日凌晨二時許，擅自將右開「MICROSOFT OFFICE 2000 Professi
    onal」程式重製安裝於附表一編號「K14」 所示電腦，並將上項電腦安置於元森
    林公司『網路咖啡』部門出租與不特定人使用。
(五)九十年八月十日，其客戶丁○○將附表一編號「K2」所示電腦送請維修服務，由
    乙○○經辦，雙方約明「入ＣGHOST 98」（即以「GHOST」程式將含 WINDOWS 98
    程式之影像檔回存重製入附表一編號「K2」所示電腦之硬碟機Ｃ），乙○○竟擅
    將前述含「MICROSOFT WINDOWS 98SE」、「MICROSOFT OFFICE 2000Professiona
    l 」之影像檔回存入附表一編號「K2」所示電腦，銷售與丁○○，惟未及交付附
    表一編號「K2」所示電腦與丁○○，即為警查獲。
二、案經微軟公司訴由臺北市政府警察局大安分局移送臺灣板橋地方法院檢察署檢察
    官偵查起訴。
    理  由
一、訊據上訴人即被告吳請詠及被告戊○○均否認犯罪，被告乙○○辯稱略以：(一)、
    扣案光碟片、服務單非伊所有，訂購單係伊寫的，但出貨之標的物非伊『所作』
    ，扣案名片伊之名字，但註明係「代書事業部」；伊未雇用蔡瑞明。(二)、伊於前
    案違反著作權法案審結後『就沒有再做了』，伊有正當職業，並未與被告戊○○
    共同經營元森林公司，亦未參與事實欄所示犯行。(三)、偵卷所附訂購單載示意旨
    ，關於軟體部份是客戶自己帶光碟片來，由伊等「幫客戶灌」云云。被告戊○○
    辯稱：(一)、伊女兒（即乙○○）不做了之後，因還要繳房租，伊才想要自己做。
    (二)、伊不知附表壹所示電腦程式為告訴人享有著作財產之著作，元森林公司未經
    營軟體，都經營學生讀書用之東西；案發之日查獲之電腦中「網咖部門」係他人
    「寄台」的。(三)、元森林公司係伊開設經營，事實欄所示軟體係客戶自己帶來的
    云云。
二、經查：右開事實，業據告訴人指訴歷歷，復有電腦軟體紀錄表（見偵字第一三八
    三八號卷第十八頁、第二十頁、第二九頁）、告訴人美國著作權登記證明暨相關
    宣誓書影本（見上開偵字卷第五十頁、第五一頁、第七三頁、第七四頁）、元森
    林公司基本資料查詢列表（附右開偵查卷第八０頁、第八一頁）、元森林公司之
    營利事業登記證影本、公司執照影本（附右開偵查卷第十四頁、第十五頁）、臺
    北市政府警察局大安分局九十年八月二十日北市警安分刑字第九０六三四八八一
    ００號函送本案現場照片簿一本暨扣案如附表二所示物品足佐，堪認告訴人此部
    份指訴情節，與事實相符，足為認定右開事實之依據。
三、且查：
(一)附表一所示編號「K2」、「K14」電腦內安裝之「 MICROSOFT WINDOWS 98SE」，
    其「USER同為『GEMINI』」、「PRODUCT ID同為『16700-OEM-0000000-0000 0』
    」、電腦內「WINDOWS」資料夾『建立之時間』其中「『ALL USER』同為『2000/
    6/15 AM 10:54』」、『APPLIC ATION』同為『2000/6 /15 AM 10:36』」、「『
    CARTROOT』同為『200 0/6/15 AM 10:35』」， 其餘資料夾名稱相同者，記錄之
    建立時間均同，此有前引軟體記錄表、現場照片簿一本（見相片編號第十七、第
    二十、第四四、第四六）足參，凡此情節，堪認附表一所示「MICROSOFT WINDOW
    S 98SE」軟體，係同出一源，以其「USER」、「PRODUCT ID」、「資料夾」『建
    立之時間』相同，已見右開電腦內安裝之前述軟體為非法之盜版軟體。
(二)附表一編號「K2」、「K14」所示電腦內安裝之「MICROSOFT OFFICE2000 Profes
    sional」程式，其「PRODUCT ID」 之前十五碼同為「00000-000-0000000」，此
    有前引軟體記錄表、現場照片簿一本〔見相片編號第十三至十六、第四一、四二
    、四三、四五〕，亦見附表一所示此部份軟體亦係同出一源之非法之盜版軟體。
(三)附表一編號「K2」所示電腦於案發之際，附貼「服務單」一紙，記載客戶名稱為
    「丁○○」、「入Ｃ..GHOST 98」（見前引相片簿相片編號十二），參酌前述編
    號「K2」、「K14」所安裝之「MICROSOFT WINDOWS 98SE」 軟體，其「USER」、
    「PRODUCT ID」、「資料夾」『建立之時間』均同，此亦足見「入Ｃ：：GHOST9
    8」，其真意係約明以GHOST軟體將前述程式裝入編號「K2」所示電腦。
(四)附表一編號「K2」所示電腦中記載資料夾『MICROSOFT OFFICE』建立之時間為「
    2000/6/16 AM 10:43」（見前引相片簿相片編號第十九）。附表壹編號「 K14」
    所示電腦中記載資料夾『MICROSOFT OFFICE建立之時間為「2001/6/14 PM. ：：
    」（見前引相片簿相片編號第四七），貳者不同，「PRODUCT ID」後五碼亦異。
    苟係將附表一編號「K2」、「K14」 兩電腦之硬碟對烤，兩者均應相同，凡此亦
    足見附表一所示軟體雖同出一源，但非硬碟對拷所致。參以附表一編號「 K14」
    所示硬碟機Ｃ設定「資源分享」（即硬碟機下有一隻手之圖示─見前引相片簿相
    片編號四六），編號「K2」則無上項設定（見前引相片簿相片編號二十），尤見
    此兩部電腦並無硬碟對拷之情節，告訴人此部份指訴，與實情有異；以附表一所
    示「MICROSOFT WINDOWS 98SE」軟體，其「USER」、「PRODUCT ID」、「資料夾
    」『建立之時間』相同，暨附表一編號「K2」所示電腦附貼「服務單」記載「入
    Ｃ：：GHOST 98」酌之，被告應係於八十九年六月十五日，擅自將「MICROSOFTW
    I NDOWS 98SE」電腦程式重製安裝於電腦內，並以「GHOST」 程式將硬碟資訊作
    成影像檔，嗣於九十年六月月中旬，將此影像檔回存〔Restore〕 重製入附表一
    編號「K14」所示電腦。再於九十年六月十四日凌晨二時許，擅自將右開「MICRO
    SO FT OFFICE 2000 Professional」 程式重製安裝於附表一編號「K14」所示電
    腦。
(五)附表一編號「K2」所示電腦中記載資料夾『MICROSOFT OFFICE』建立之時間為「
    2000/6/16 AM 10:43」，業見前述，但所附貼之「服務單」一紙，記載「填表日
    期8/10」，以案發之際，該電腦尚置於現場之情形，丁○○應於「九十年八月十
    日」將上項電腦硬體送交被告。若單純將僅含「MICROSOFT WINDOWS 98SE」之影
    像檔〔Restore〕 重製入附表一編號「K2」所示電腦，無論「K2」所示電腦內原
    安裝何種軟體，再行開機時，均僅有「MICROSOFT WINDOWS 98SE」，若係Restor
    e「MICROSOFT WINDOWS 98SE」後再安裝「MICROSOFT OFFICE 2000 Professiona
    l」， 則電腦中記載資料夾『MICROSOFT OFFICE』建立之時間應為「九十年八月
    十日」送修後、案發前之時間內。以附表一編號「K2」所示電腦中記載資料夾『
    MICROSOFT OFFICE』建立之時間為「2000/6/16 AM 10:43」之情形觀之，亦非重
    新安裝。參酌附表一編號「K2」所示電腦中「WINDOWS」資料夾 『建立之時間』
    為『2000/6/15 AM..』、資料夾『MICROSOFT OFFICE』建立之時間為「2000/6/1
    6 AM 10:43」，時點相近，復有雙方約明「GHOST」 之情形，益證被告等顯有事
    實欄 (一)、(二)、(五)所示犯行，始足導致上開結果無誤。
(六)查扣案訂購單記載「業務"乙○○"」（見偵字第一三八三八號卷第十一頁），附
    表一編號「K2」所示電腦附貼之「服務單」記載「經辦"晴"」（見前引相片簿相
    片編號十二）。足見被告乙○○確擔任元森林公司之『業務』員，並參與右開犯
    行。其執前詞否認犯罪，為犯後圖卸之詞；丁○○將附表一編號「K2」送交被告
    時雙方約明「以GHOST 軟體將前述程式安裝入編號『K2』所示電腦」，業見前述
    ，參酌案發之際編號「K2」內安裝如附表所示軟體，與「K14」 安裝之軟體同出
    一源，則編號「K2」所示電腦安裝之軟體，自係被告GHOST 之結果，證人丁○○
    於原審審理時稱：前述電腦係在『土城市』購買，買回來即可開機等云云，果若
    是，附表一編號「K2」所示電腦內裝之「MICROSOFT WINDOWS 98SE」軟體，其「
    USER」、「PRODUCT ID」、「資料夾」『建立之時間』，當不致與編號 「K14」
    相同，無從據證人丁○○此部份證述為有利於被告之論據。
(七)本件事證明確，被告之右開犯行，堪予認定。
四、查被告等所為如事實欄 (四) 所示犯行，係犯行為時之著作權法第九十一條第二
    項之意圖出租而擅自以重製之方法侵害他人之著作財產權罪，其餘係犯同條項之
    意圖銷售而擅自以重製之方法侵害他人之著作財產權罪。惟被告等行為後，著作
    權法第九十一條業經修正公布，並於九十二年七月九日生效施行，經比較新舊法
    ，以新法之規定有利被告，依刑法第二條第一項前段規定，適用修正後之著作權
    法第九十一條第一項規定。是核被告所為，係犯修正後現行著作權法第九十一條
    第一項之罪。被告等所為前述犯行，時間緊接，基本構成要件相同，顯係基於概
    括之犯意為之，依連續犯規定論處，並依法加重其刑。被告將安裝系爭軟體之硬
    碟作成影像檔部份，起訴書雖未及，惟與起訴部份，有連續犯之裁判上一罪之關
    係，為起訴效力所及，本院自應併予審理；被告乙○○、戊○○就右開犯行，有
    犯意之聯絡與行為之分擔，為共同正犯。
五、原審予以論罪科刑，固非無見，惟查：(一)、元森林公司係於八十九年六月二十七
    日始完成設立登記，此有公司登記證影本在卷可參，原判決認定被告等係自八十
    九年六月十五日起設立元森林公司而為上開侵害著作權之犯行，認定事實即有未
    合。(二)、再按著作權法第九十一條已經修正公布並於九十二年七月九日生效施行
    ，原審未及比較適用，亦有未當。被告吳詠請上訴仍陳詞否認犯罪，並以：伊確
    未參與元森林公司之經營，伊僅係到場探望伊母戊○○而已；客人丁○○九十年
    八月十日只來安裝遊戲軟體而寫「入CS」 (即戰慄時空之絕對武力)，「K14」係
    卡特公司甲○○所寄台，丁○○應該是在該處買的電腦，其內之軟體與被告等無
    關云云，指摘原判決不當。檢察官依循告訴人之請求上訴以：被告等對於何以網
    咖營業所使用的十部電腦內載告訴人軟體序號完全相同，究竟由何人重製之待證
    事實，根本無任何證明力。另被告對於所辯該十部分電腦係卡特公司寄放，均無
    法提供該公司之資料積極證明，亦指摘原判決不當。惟查：(一)、被告乙○○在丁○○之服務單上除寫入CS外，尚有ghost 98m 字樣，是被告乙○○辯稱只是加裝
    遊戲軟體云云，顯不實在，證人丁○○亦附和證稱只是加裝遊戲軟體一節，亦顯
    不實在。(二)、本院雖依被告聲請再傳喚證人丁○○，但該證人均不能明確證明其
    電腦內所裝之軟體係由卡特公司所出售，甚且亦不能明確證明購買之地址，證人
    所述此節，顯難採取。被告辯稱丁○○係向卡特公司購買電腦及內裝之軟體云云
    ，亦屬無憑，且依上開所述，丁○○電腦內之軟體與被告公司內之電腦軟體係出
    同源，但丁○○亦自承未經任何人介紹伊來被告經營之元森林公司交易，是益證
    丁○○電腦內之軟體係在被告處安裝無誤。(三)、查被告乙○○在元森林公司所簽
    之服務單並非僅有客戶丁○○一張，尚有九十年八月四日丙○○之服務單（附於
    偵字第一三八三八卷十一頁）、九十年四月十日邱世昌之訂購單、九十年四月十
    六日之所開立統一發票（附於偵字第一三八三八卷第七六頁、第七六頁），並經
    被告乙○○坦認在卷（見本院卷第七二頁），是顯見被告所辯伊係偶一在場找伊
    母戊○○云云，應不實在。被告在本院聲請訊問證人丙○○證明伊非業務員云云
    ，但查證人丙○○亦稱被告乙○○係為伊服務，但伊無法判斷該元森林公司被告
    究竟是否為業務員等語，是乙○○所舉證人丙○○之證詞亦不能為其有利之認定
    。(四)、再查被告乙○○復提出卡特公司之名片及土城市○○路○街景照片為證，
    證明客戶電腦係在卡特公司購買云云，但查該照片並無卡特公司之標誌、招牌，
    而卡特別公司復未有登記，所提出之甲○○則依址傳喚並無此人，況依被告提出
    之與卡特公司之「卡特智慧型多媒體電腦確認書」係約定「九十年六月一日」將
    電腦內裝「WIN 作業系統」『寄台』於元森林公司，而依中華電信公司雙和營運
    處出具之通訊證明，記載被告戊○○所營元森林公司至九十年五月十五日起始向
    中華電信公司承租使用Ｔ１專線，是被告辯稱上開犯罪事實欄 (一)、(二) 所列
    之軟體均係卡特公司於八十九年六月所為云云，尤屬無憑。是被告乙○○上訴各
    節所辯，均不足採信。又被告經營網咖之十部電腦內之軟體既不能證明係被告等
    侵害著作權之所為（併詳後述），檢察官既未提出事證積極證明係被告所為，則
    其他究係何人所重製者，縱有不明，亦不能據此即認係被告等所為。又本院亦查
    無其他積極事證足證上開「卡特智慧型多媒體電腦確認書」係有偽造之情事，是
    仍難據以認定被告就網咖部分之十台寄台部分之電腦涉有侵害著作權之犯罪。是
    被告與檢察官上訴均難認有理由。惟原判決既有上開可議之處仍屬無可維持，應
    由本院將原判決撤銷，並自為判決。爰審酌被告乙○○前侵害告訴人之著作權，
    經原審法院以前述判決判處罪刑，並諭知緩刑，原期其自新，詎於緩刑期內再犯
    本案，惡性非輕，審理期間，未見有悔意，暨被告等犯罪之動機、目的、手段、
    所生之危害，暨犯罪後態度等一切情狀，各量處如主文第二項、第三項所示之刑
    。末查，被告戊○○前未曾受有期徒刑以上刑之宣告，此有臺灣高等法院檢察署
    刑案紀錄簡覆表足參，為民國十六年十二月三十一日生，已七十五歲高齡，因一
    時失慮而刑章，經此科刑教訓，當知警惕，信無再犯之虞，因認所宣告之刑，以
    暫不執行為當，併予宣告緩刑，用啟自新。扣案如附表二所示物品，均為被告等
    所有，或供其犯罪所用，或供其犯罪預備，均依法宣告沒收。至扣案服務單一張
    、訂購單二張為元森林公司所有，非被告所有，爰不為沒收之諭知。
六、公訴意旨另以：被告等自八十九年八月間某日起，連續將附表三所示電程式重製
    入附表參所示電腦，或售與不特定客戶，或供經營網路咖啡店使用，因指被告等
    尚涉此部份意圖銷售、出租而擅自以重製之方法侵害他人之著作財產權犯嫌。惟
    查：
(一)按犯罪事實應依證據認定之，無證據不得推定其犯罪事實，又不能證明被告犯罪
    應諭知無罪之判決，刑事訴訟法第一百五十四條、第三百零一條第一項定有明文
    。次按告訴人之告訴係以使被告受刑事訴追為目的，是其指訴是否與事實相符，
    仍應調查其他證據以資審認（五十二年台上字第一三００號判例）。又認定犯罪
    事實應憑積極證據，倘積極證據不足以為不利於被告事實之認定時，即應為有利
    被告之認定，更不必有何有利之證據，最高法院三十年上字第八一六號著有判例
    ，所謂「積極證據足以為不利被告事實之認定」，依據同院七十六年臺上字第四
    九八六號判例意旨，係指據為訴訟上證明之全盤證據資料，在客觀上以達於通常
    一般之人均不致於有所懷疑，而得確信被告確曾犯罪之程度；若未達到此一程度
    ，而有合理懷疑之存在時，即無從為被告有罪之確信。
(二)查公訴人指被告等涉著作權法第九十一條第二項犯嫌，係以：(一)、告訴人美商微
    軟公司之指訴。(二)、著作權證明書及宣誓證書影本。(三)、被告乙○○之名片十張
    。(四)、客戶訂購單二張。(五)、服務單一張。(六)、光碟片七片。(七)、電腦軟體紀錄
    表十五張。(八)、元森林國際事業有限公司之營利事業登記證及公司執照等為據，
    並以 (甲)、 案發之際現場編號六、九、十、十一、十二、十三等六部電腦所灌
    錄之電腦程式著作之序號均相同，上開電腦為元森林網路咖啡區內所置放之電腦
    ，並非被告吳詠睛所供稱為客戶送修或寄放之電腦，顯見被告有擅自重製告訴人
    之電腦程式著作用以經營俗稱之「網路咖啡」業務之事實。(乙)、告訴人曾於九
    十年四月間派遣調查人員前往元森林公司購買電腦壹台，並於取貨時取得擅自燒
    錄有「WINDOWS 98」之光碟片一片並有名片、發票、訂購單、光碟片開機晝面附
    卷可證，被告吳詠睛亦坦承發票為其開立，訂購單為其書寫等。
(三)但查乙○○（原名吳月華）前於八十八年間，因違反著作權法（臺灣板橋地方法
    院檢察署八十八年度偵字第一三三一四號案），經原審法院於八十九年一月十八
    日以八十八年度訴字第一三五一號刑事判決判處有期徒刑一年二月，緩刑三年，
    於八十九年三月十四日確定部份，有原審八十八年度訴字第一三五一號刑事判決
    （附九十年度偵字第一三八三八號卷第八四頁、第八五頁）暨臺灣高等法院檢察
    署刑案紀錄簡覆表附本院卷足佐。附表參編號「K3」所示電腦資料夾WINDOWS 建
    立之時間為「1999/9/7」（見前引相片簿相片編號二七），當時被告戊○○並未
    參與經營是項業務，此部份應與被告戊○○無關。又縱認係被告乙○○重製是項
    軟體，其重製之時間，應在前案判決之『前』，即不能認被告乙○○於前案判決
    後，再重製附表參編號「K3」所示軟體；附表參編號「K1」所示電腦之品牌為「
    LEO 國眾電腦」、登錄之軟體使用者為「國眾電腦」（見前引相片簿相片編號七
    、八），而非被告等所營右開公司，亦不能認被告等曾出售附表參編號「K1」所
    示電腦，尤不能認其內安裝之軟體為被告等所重製。
(四)附表三編號「K6、K9、K10、K11、K12、K13」等六部電腦，其資料夾「 WINDOWS
    」、「WIN98」 建立之時間為「2000/1/1」（見相片簿相片編號三五），係在被
    告乙○○前案判決之前，實不能認被告於前案判決後之「八十九年八月間起」，
    再為此部份犯行。又此部份電腦於案發之際係供『網咖』部門使用，安裝之作業
    系統同係「MICROSOFT WINDOWS 98SE」，PRODUCT ID同為「00100-OEM-0000000-
    00 00 0」，固有「電腦軟體紀錄表」附偵查卷可按，但，此部份軟體之PRODUCT
    ID前拾伍碼「00100-OEM-0000000」 與附表一所示「MICROSOFT WINDOWS 98SE 」
    之「16700-OEM-0000000」不同，已見「 二」之事實非出於同源。辯護人提出中
    華電信雙和營運處出具之通訊證明，記載被告戊○○所營元森林公司自「九十年
    五月十五日起」向中華電信公司承租使用Ｔ１專線，另提出「卡特智慧型多媒體
    電腦確認書」，記載卡特企業有限公司（下稱卡特公司）於「九十年六月一日」
    將電腦內裝「WIN 作業系統」『寄台』於被告戊○○所營元森林公司，約明營收
    各分百分之五十、每三個月結算壹次，此有中華電信雙和營運處出具之通訊證明
    、卡特智慧型多媒體電腦確認書附本院卷可按。以被告戊○○所營元森林公司租
    用右開專線、受理卡特公司『寄台』之時點相近，堪認「卡特智慧型多媒體電腦
    確認書」記載情節應係實情。據此，右開電腦內所安裝之「MICROSOFT WINDOWS9
    8 SE」作業系統，應係卡特公司於『寄台』之際，即已安裝妥當，而非被告安裝
    。未便僅以此部份電腦內相同軟體之「PRODUCT ID」相同，即率斷所安裝之軟體
    為被告所重製。
(五)關於告訴人曾於九十年四月間派遣調查人員前往元森林公司購買電腦一台，並於
    取貨時取得擅自燒錄有「WINDOWS 98」之光碟片一片並有名片、發票、訂購單、
    光碟片開機晝面部份：查告訴人既自陳派遣『調查人員』前往元森林公司購買電
    腦一台，隨而提起本件告訴，則其所派遣之『調查人員』顯為『搜證』而虛與購
    買，藉此『創造證據』，該『創造之證據』無絲毫之證據能力可言，不能執之為
    不利於被告等之論據。
(六)起訴書引據之「客戶丙○○之訂購單」（附於偵字第一三八三八號卷第十一頁）
    ，據公訴人於偵訊時訊問證人丙○○，結證稱：「我有要求他附一些遊戲光碟，
    有一部份是COPY的，但是COPY版『後來沒給我』」（見同上偵卷第一二六頁反面
    ），顯不能將右開訂購單遞衍為被告等重製告訴人之著作；至「客戶林君之訂購
    單」（附於偵字第一三八三八號卷第十二頁），固記載「WIN 98 -> 第貳版」，
    僅據上項記載，實無從斷言究係「客戶林君向被告等購買「WIN 98 -> 第貳版」
    之正版軟體，或被告等出售硬體時附贈盜版軟體，復無林君購入之電腦以查其內
    有無被告等重製之盜版軟體，此部份為有利被告等之認定。
三、綜合起訴書引據之前揭事證，不能生被告等涉此部份犯嫌之確信，即屬不能證明
    被告等此部份犯罪，惟公訴意旨認此部份與有罪部份，有連續犯之裁判上一罪之
    關係，爰不另為無罪之諭知。
據上論斷，應依刑事訴訟法第三百六十九條第一項前段、第三百六十四條、第二百九
十九條第一項前段，修正後現行著作權法第九十一條第一項，刑法第二條第一項前段
、第十一條前段、第二十八條、第五十六條、第七十四條第一款、第三十八條第一項
第二款，判決如主文。
本案經檢察官呂丁旺到庭執行職務。
中      華      民      國    九十二    年      十      月    三十一    日
                              臺灣高等法院刑事第十庭
                                  審判長法  官  溫  耀  源
                                        法  官  吳      燦
                                        法  官  何  菁  莪
右正本證明與原本無異。
如不服本判決，應於收受送達後十日內向本院提出上訴書狀，其未敘述上訴之理由者
並得於提起上訴後十日內向本院補提理由書（均須按他造當事人之人數附繕本）。
                                        書記官  陳  菊  珍
中      華      民      國    九十二    年     十一     月      五      日
附錄本案論罪科刑法條
現行著作權法第九十一條第一項
意圖營利而以重製之方法侵害他人之著作財產權者，處五年以下有期徒刑、拘役，或
併科新臺幣二十萬元以上二百萬元以下罰金。
附表一：
┌──┬─────────────┬────────────┬─────┐
│電腦│安    裝    之    軟    體│產品序號〔Product ID〕  │備      註│
│編號│                          │                        │          │
├──┼─────────────┼────────────┼─────┤
│K2  │MICROSOFT WINDOWS 98SE    │16700-OEM-0000000-00000 │參見九十年│
│    ├─────────────┼────────────┤度偵字第一│
│    │MICROSOFT WORD 2000       │00000-000-0000000-00000 │三八三八號│
│    ├─────────────┼────────────┤卷第二十頁│
│    │MICROSOFT EXCEL 2000      │00000-000-0000000-00000 │。        │
│    ├─────────────┼────────────┤          │
│    │MICROSOFT POWERPOINT 2000 │00000-000-0000000-00000 │          │
│    ├─────────────┼────────────┤          │
│    │MICROSOFT ACCESS 2000     │00000-000-0000000-00000 │          │
│    ├─────────────┼────────────┤          │
│    │MICROSOFT FRONTPAGE 2000  │00000-000-0000000-00000 │          │
├──┼─────────────┼────────────┼─────┤
│K14 │MICROSOFT WINDOWS 98SE    │16700-OEM-0000000-00000 │參見九十年│
│    ├─────────────┼────────────┤度偵字第一│
│    │MICROSOFT WORD 2000       │00000-000-0000000-00000 │三八三八號│
│    ├─────────────┼────────────┤卷第二十九│
│    │MICROSOFT EXCEL 2000      │00000-000-0000000-00000 │頁。      │
│    ├─────────────┼────────────┤          │
│    │MICROSOFT POWERPOINT 2000 │00000-000-0000000-00000 │          │
│    ├─────────────┼────────────┤          │
│    │MICROSOFT ACCESS 2000     │00000-000-0000000-00000 │          │
│    ├─────────────┼────────────┤          │
│    │MICROSOFT FRONTPAGE 2000  │00000-000-0000000-00000 │          │
└──┴─────────────┴────────────┴─────┘
附表二：
┌──┬────────────┬───┬───────────────┐
│編號│品                   名 │數  量│備                          註│
├──┼────────────┼───┼───────────────┤
│(一)  │MICROSOFT WINDOWS 98SE  │壹片  │光碟編號六〔供犯罪所用〕      │
│    │盜版光碟片              │      │                              │
├──┼────────────┼───┼───────────────┤
│(二)  │MICRO-SOFT OFFICE 2000  │壹片  │光碟編號二〔供犯罪所用〕      │
│    │ Professional盜版光碟片 │      │                              │
├──┼────────────┼───┼───────────────┤
│(三)  │MICROSOFT WINDOWS 98    │壹片  │光碟編號一〔供犯罪預備〕      │
│    │盜版光碟片              │      │                              │
├──┼────────────┼───┼───────────────┤
│(四)  │MICROSOFT WINDOWS ME    │壹片  │光碟編號三〔供犯罪預備〕      │
│    │盜版光碟片              │      │                              │
├──┼────────────┼───┼───────────────┤
│(五)  │MICROSOFT WINDOWS 2000  │壹片  │光碟編號四〔供犯罪預備〕      │
│    │ADVANCE SERVER 盜版光   │      │                              │
│    │碟片                    │      │                              │
├──┼────────────┼───┼───────────────┤
│(六)  │MICROSOFT WINDOWS 98    │壹片  │光碟編號五〔供犯罪預備〕      │
│    │第一版盜版光碟片        │      │                              │
├──┼────────────┼───┼───────────────┤
│(七)  │MICROSOFT WINDOWS ME    │壹片  │光碟編號七〔供犯罪預備〕      │
│    │盜版光碟片              │      │                              │
├──┼────────────┼───┼───────────────┤
│(八)  │名片                    │壹拾張│供犯罪預備                    │
└──┴────────────┴───┴───────────────┘
附表三：
┌──┬─────────────┬──────────────────┐
│電腦│安    裝    之    軟    體│備                                註│
│編號│                          │                                    │
├──┼─────────────┼──────────────────┤
│K1  │MICROSOFT WINDOWS 98      │參見九十年度偵字第一三八三八號卷第十│
│    ├─────────────┤九頁。                              │
│    │MICROSOFT WORD 2000       │                                    │
│    ├─────────────┤                                    │
│    │MICROSOFT EXCEL 2000      │                                    │
│    ├─────────────┤                                    │
│    │MICROSOFT POWERPOINT 2000 │                                    │
│    ├─────────────┤                                    │
│    │MICROSOFT ACCESS 2000     │                                    │
│    ├─────────────┤                                    │
│    │MICROSOFT FRONTPAGE 2000  │                                    │
├──┼─────────────┼──────────────────┤
│K3  │MICROSOFT WINDOWS 98SE    │參見九十年度偵字第一三八三八號卷第二│
│    ├─────────────┤十一頁。                            │
│    │MICROSOFT WORD 2000       │                                    │
│    ├─────────────┤                                    │
│    │MICROSOFT EXCEL 2000      │                                    │
│    ├─────────────┤                                    │
│    │MICROSOFT POWERPOINT 2000 │                                    │
│    ├─────────────┤                                    │
│    │MICROSOFT ACCESS 2000     │                                    │
│    ├─────────────┤                                    │
│    │MICROSOFT FRONTPAGE 2000  │                                    │
├──┼─────────────┼──────────────────┤
│K6  │MICROSOFT WINDOWS 98SE    │參見九十年度偵字第一三八三八號卷第二│
│    │                          │十四頁。                            │
├──┼─────────────┼──────────────────┤
│K9  │MICROSOFT WINDOWS 98SE    │參見九十年度偵字第一三八三八號卷第二│
│    │                          │十七頁。                            │
├──┼─────────────┼──────────────────┤
│K10 │MICROSOFT WINDOWS 98SE    │參見九十年度偵字第一三八三八號卷第三│
│    │                          │十二頁。                            │
├──┼─────────────┼──────────────────┤
│K11 │MICROSOFT WINDOWS 98SE    │參見九十年度偵字第一三八三八號卷第二│
│    │                          │十八頁。                            │
├──┼─────────────┼──────────────────┤
│K12 │MICROSOFT WINDOWS 98SE    │參見九十年度偵字第一三八三八號卷第三│
│    │                          │十一頁。                            │
├──┼─────────────┼──────────────────┤
│K13 │MICROSOFT WINDOWS 98SE    │參見九十年度偵字第一三八三八號卷第三│
│    │                          │十頁。                              │
└──┴─────────────┴──────────────────┘


司法院資訊處製作；財團法人民間司法改革基金會備份。
